【裁判字號】    92,秩抗,2
【裁判日期】    920328
【裁判案由】    違反社會秩序維護法
【裁判全文】
臺灣臺北地方法院刑事裁定                            九十二年度秩抗字第二號
    抗  告  人  甲○○
右列抗告人因違反社會秩序維護法案件，不服本院臺北簡易庭於民國九十一年十二月
四日所為裁定（九十一年北秩字第一００九號裁定，移
正分局北市警中正一分刑社字第０九一六二六九七０００號），提起抗告，本院普通
庭裁定如左：
      主  文
抗告駁回。
      理  由
一、按加暴行於人者，處新台幣三千元以下罰鍰，社會秩序維護法第八十七條第一款
    規定定有明文。原裁定認定抗告人甲○○於民國九十一年九月十八日二十二時許
    （原裁定誤載為晚上八時二十分許），在台北市中正區○○○路○段一Ｏ號十樓
    ，加暴行於李雪，爰依前開法文裁處罰鍰新台幣一千元。
二、抗告意旨略以：其有告訴李雪不會吃月餅，但發現李雪將月餅放在其袋子內，於
    是就將月餅往角落裡丟，不僅未丟到李雪，也沒朝李雪的方向丟，是李雪惡人先
    告狀云云。
三、經查：被害人李雪證稱：當時其正在跟補習班學員講解諮詢事宜時，抗告人突然
    走道其對面，拿月餅往其頭上砸，因其當時正低頭在幫學員寫資料，覺得有東西
    砸到頭上時抬頭一看才知道是抗告人所為，其問抗告人為何要拿月餅砸其，抗告
    人說「我不想吃這餅，為什麼要給我這個餅」等語（見九十一年九月十八日警訊
    筆錄），核與證人張庭嘉證述：其看到抗告人走到李雪面前，然後拿一個月餅往
    李雪頭上砸，當時其就馬上請公司的人打電話報警，隨後問抗告人為何要對李雪
    有這舉動，抗告人說因為李雪動手捏她等情節相符（見九十一年九月十八日警訊
    筆錄），經本院當庭勘驗現場監視錄影帶，抗告人手持袋子，作勢將某物往螢幕
    右前方向丟擲，隨後被害人即由螢幕右前方出現朝抗告人理論，有勘驗筆錄附於
    本院卷可按，雖該監視錄影帶並未拍攝到抗告人將月餅丟擲到李雪頭上之情形，
    然抗告人確實有將物品往李雪方向丟擲等情應堪認定，抗告人辯稱其並未朝李雪
    方向丟擲云云顯係卸責之詞委無足採，而現場監視錄影帶所拍攝之畫面亦與被害
    人李雪、證人張庭嘉證述情節相符，顯見被害人之指述與證人之證述應堪採信，
    本件抗告人加暴行於李雪之事證明確，其違反社會秩序維護法應堪認定。
四、原審認定被告違法犯行之時間為九十一年九月十八日晚上八時二十分許，惟依卷
    內抗告人、被害人、證人所述時間均為九十一年九月十八日二十二時許，是原裁
    定所認定之時間容有誤載，應予更正之，惟其認定抗告人確於前揭時地加暴行於
    人，以抗告人違反社會秩序維護法第八十七條第一款之行為，而裁處罰鍰新台幣
    一千元，並無不當。從而，本件抗告為無理由，應予駁回。
據上論斷，應依社會秩序維護法第五十八條、第九十二條，刑事訴訟法第四百十二條
，裁定如主文。
中      華      民      國    九十二    年      三    月    二十八      日
                              臺灣臺北地方法院刑事普通庭
                                  審判長法官  劉  壽  嵩
                                        法官  楊  代  華
                                        法官  蔡  如  琪
右正本證明與原本無異。
本裁定不得抗告。
                                  書  記  官  黃  鈴  容
中      華      民      國    九十二    年      三    月    二十八      日


司法院資訊處製作；財團法人民間司法改革基金會備份。
